臺灣士林地方法院刑事判決　　　　　　　94年度易字第203 號
公　訴　人　臺灣士林地方法院檢察署檢察官
被　　　告　戊○○
上列被告因竊盜案件，經檢察官提起公訴（94年度偵字第2010號
）及移送併案審理（臺灣基隆地方法院檢察署94年度偵字第1053
號、臺灣士林地方法院檢察署94年度偵字第5092、9398號），本
院合議庭裁定由受命法官獨任進行簡式審判程序並判決如下：
    主  文
戊○○共同連續攜帶兇器竊盜，累犯，處有期徒刑貳年拾月。
扣案之六角套筒壹個、小型斜口鉗壹支及大型斜口鉗壹支，均沒
收。
    事  實
一、戊○○有妨害風化、違反麻醉藥品管理條例、賭博等前科。
    又於民國89年間，因犯妨害自由罪，經本院以89年度易字第
    762 號判處有期徒刑6 月，如易科罰金以300 元折算1 日確
    定，於91年1 月3 日執行完畢。另於89年間，因違反毒品危
    害防制條例案件，經臺灣高等法院以90年度上易字第1554號
    判決有期徒刑9 月確定；再於91年間，因違反毒品危害防制
    條例案件，經臺灣桃園地方法院以91年度訴字第396 號判處
    有期徒刑7 月確定；上開2 案件定應執行刑為有期徒刑1 年
    3 月確定，刑期起算日期為91年1 月4 日，指揮書執畢日期
    為92年4 月3 日，嗣於91年12月31日縮短刑期假釋出監，而
    於92年2 月26日縮刑期滿執行完畢（構成累犯）。
二、緣戊○○與己○○（另以簡易判決處刑）、乙○○（未據起
    訴）、林慶鴻（另案由本院以94年度易字第413 號判決有期
    徒刑5 月，如易科罰金以300 元折算1 日確定）均係朋友關
    係，戊○○與許淑娟（另案由臺灣基隆地方法院以94年度易
    字第223 號判決有期徒刑10月確定）則為男女朋友關係，戊○○分別與己○○、許淑娟、乙○○、林慶鴻共同基於意圖
    為自己不法之所有之犯意聯絡，並基於概括犯意，連續自94
    年1 月20日起至同年5 月10日止，在附表所示之地點，以附
    表所示之犯罪手法，竊取如附表所示人之財物，並分別扣得
    戊○○所有、供犯罪所用如附表編號2 、6 、7 、9 所示之
    工具（犯罪之共犯行為人、時間、地點、手法、所得財物、
    既遂、未遂、扣案物品，均詳如附表編號1 至9 所載）。
三、案經臺北市政府警察局南港分局報請臺灣士林地方法院檢察
    署檢察官偵查起訴（94年度偵字第2010號），及基隆市政府
    警察局第三分局報請臺灣基隆地方法院檢察署檢察官（94年
    度偵字第1053號）、臺北市政府警察局大同分局（94年度偵
    字第9398號）、臺北縣政府警察局汐止分局（94年度偵字第
    5092號）報請臺灣士林地方法院檢察署檢察官移送併案審理
    。嗣經本院合議庭裁定由受命法官獨任進行簡式審判程序。
    理  由
一、上揭事實，業據被告戊○○於本院審理時自白不諱（參本院
    94年10月11日審判筆錄），此外復有下列證據可資補強：
  (一)關於附表編號1 竊取車號Q9-7831 號小客車部分，並經共犯
    己○○於本院審理時自白不諱，復據被害人林俊喬之妻丙○○於警詢時證述在卷，另有車籍作業系統- 查詢認可資料、
    贓物認領保管單、車輛照片附卷可稽。
  (二)關於附表編號2 竊取車號BR-1023 號車牌部分，亦經共犯己○○於本院審理時自白不諱，另據被害人林玉旗之姐余林素
    真於警詢時證述在卷，並有車籍作業系統- 查詢認可資料、
    贓物認領保管單、汽車大牌2 面照片在卷足憑及被告戊○○
    所有、供犯罪所用之六角套筒1 個扣案可資佐證。觀之卷附
    扣案之六角套筒照片所示，僅係一般五金工具，質地並非尖
    銳，應非兇器甚明。
  (三)關於附表編號3 竊取車號HD-2000 號小客車部分，業據共犯
    許淑娟於警詢及檢察官偵查時坦承：當天原本是開戊○○的
    計程車到汐止市○○路、福德一路口，看到小貨車右前座玻
    璃已破，所以由戊○○下車去開那部車，我幫他把風，當時
    車鑰匙在車上，沒有取下來，戊○○直接將車開走，我開戊○○的計程車等語明確，核與被告戊○○於偵查時供稱：駕
    車經過時無意間看到HD-2000 號自用小客車，覺得很好看，
    發現車子的玻璃破掉，車子鑰匙沒有拿走，就由我將車子開
    走，許淑娟把風，並開我的計程車離開等情，互核相符，且
    經證人即承辦本案之員警陳永豐於偵查時結證稱：車牌號碼
    HD-2000 號自用小客車車窗原本有破，戊○○說將車窗修好
    ，車鑰匙是原車主的，有返還予車主等語在卷，另據被害人
    繆必誠於警詢時指稱：車牌號碼HD-2000 號自用小客車是我
    的，在94年3 月11日在汐止市○○路、福德一路口發現失竊
    等情，此外復有贓物認領保管單2 份、車輛車牌失竊作業-
    查獲車輛認可資料、臺北縣政府警察局車輛失竊電腦輸入單
    各1 份、車輛照片附卷可按。
  (四)關於附表編號4 竊取車號Z2-4763 號小貨車部分，業據共犯
    許淑娟於檢察官偵查時坦承：當天中午和戊○○走在汐止路
    上，經過一個工地，看到車號Z2-4763 號小貨車的鑰匙插在
    門上，戊○○叫我到前面把風，由戊○○下手行竊開走小客
    貨車等語在卷，核與被告戊○○於偵查時供稱：當天和許淑
    娟走路，行經汐止路上，看到Z2-4763 號小貨車鑰匙沒有取
    下，我叫許淑娟到前面等我，我就把小貨車開走等情，互核
    相符，且經被害人黃明華於警詢時指稱：車牌Z2-4763 號自
    用小客貨車是我的，在94年3 月7 日在汐止市○道街附近失
    竊等語在卷，並有贓物認領保管單2 份、車輛車牌失竊作業
    - 查獲車輛認可資料、臺北縣政府警察局車輛失竊電腦輸入
    單各1 份、車輛照片在卷供參。
  (五)關於附表編號5 竊取車號DB-7558 號小客車部分，業據被害
    人李朝進於警詢時陳述在卷，並有指認照片附卷可佐。
  (六)關於附表編號6 竊取捷運雙連站旁水溝蓋未遂部分，業據共
    犯乙○○於本院審理時結證明確，並經證人高瑞祺於警詢時
    證述在卷，復有失竊現場拍攝行竊人畫面照片、失竊現場照
    片、指認照片存卷可考，另有被告戊○○所有、供犯罪用之
    小型斜口鉗1 支扣案可資佐證。
  (七)關於附表編號7 竊取捷運雙連站旁水溝蓋7 個部分，業據共
    犯乙○○於本院審理時結證屬實，另據證人方創成、資源回
    收場負責人吳振榮分別於警詢時證述明確，復有失竊現場照
    片、指認照片附卷可徵。而被告等人行竊時，曾將車號DB-7
    558 號小客車上之木箱丟棄，經採集木箱上之指紋送請內政
    部警政署刑事警察局鑑驗結果，與共犯乙○○相符，此有該
    局94年5 月10日刑紋字第0940074033號鑑驗書在卷可憑，另
    有被告戊○○所有、供犯罪所用之小型斜口鉗1 支扣案可資
    佐參。
  (八)關於附表編號8 竊取車號CJ-4493 號小客車部分，業據被害
    人洪雅玲於警詢時指證在卷，並有查獲現場及車輛照片、贓
    物認領保管單在卷足稽。
  (九)關於附表編號9 竊取臺北縣汐止市公所水溝蓋未遂部分，業
    經證人即里長柯正興於警詢時證述屬實，並據共犯許淑娟於
    警詢及檢察官偵查中坦承：戊○○開車載我和林慶鴻，到汐
    止某處時，戊○○拿大型斜口鉗去剪水溝蓋的鐵鏈，我和林
    慶鴻一人顧一邊，幫戊○○把風等語明確，共犯林慶鴻於警
    詢及檢察官偵查時亦供稱：我有幫戊○○把風，當時許淑娟
    叫我站在車子旁邊，戊○○拿大型剪子去剪鍊子，許淑娟離
    戊○○比較近，後來警察來時我有咳嗽示意戊○○警察來了
    等語在卷，共犯2 人上開所述，核與被告戊○○於偵查時供
    稱：開車行經該處看到有水溝蓋，就起意行竊，由我拿大型
    斜口鉗將鐵鏈剪斷，林慶鴻、許淑娟1 個在前、1 個在後替
    我把風，距離約4 、5 步遠，林慶鴻看到警車來時就咳嗽向
    我致意，我跟許淑娟趕快走，但還是被警察抓到等語相符，
    且有現場查獲相片11張附卷可證及被告戊○○所有、供犯罪
    所用之大型斜口鉗1 支扣案為憑。
  (十)查附表編號6 、7 扣案之小型斜口鉗1 支及編號9 扣案之大
    型斜口鉗1 支，經本院勘驗結果，均為金屬材質，質地堅硬
    ，切口部分銳利，小型斜口鉗長約20公分，大型斜口鉗長約
    70公分，客觀上均足以對人之生命、身體安全構成威脅，且
    有殺傷力，顯為具有危險性之兇器，有本院94年10月11日刑
    事勘驗筆錄1 份在卷可證。綜上所述，足認被告戊○○於本
    院審理中之自白與事實一致，本件事證明確，其犯行洵堪認
    定，應依法論科。
二、按刑法第321 條第1 項第3 款之攜帶兇器竊盜罪，係以行為
    人攜帶兇器竊盜為其加重條件，此所謂兇器，其種類並無限
    制，凡客觀上足對人之生命、身體、安全構成威脅，具有危
    險性之兇器均屬之，且祇須行竊時攜帶此種具有危險性之兇
    器為已足，並不以攜帶之初有行兇之意圖為必要（最高法院
    75年度臺上字第1166號判決、79年度臺上字第5253號判例參
    照）。核被告戊○○所為，如附表編號1 、2 、3 、4 、5
    、8 部分，係犯刑法第320 條第1 項之竊盜罪，如附表編號
    6 部分，係犯刑法第321 條第2 項、第1 項第3 款之攜帶兇
    器竊盜未遂罪，如附表編號7 部分，係犯刑法第321 條第1
    項第3 款之攜帶兇器竊盜既遂罪，如附表編號9 部分，係犯
    刑法第321 條第2 項、第1 項第3 款、第4 款之結夥3 人以
    上攜帶兇器竊盜未遂罪。被告戊○○就附表編號1 、2 部分
    ，與共犯己○○之間，就附表編號3 、4 部分，與共犯許淑
    娟之間，就附表編號6 、7 部分，與共犯乙○○之間，就附
    表編號9 部分，與共犯許淑娟、林慶鴻之間，皆有犯意聯絡
    及行為分擔，均為共同正犯。被告戊○○先後多次犯行，時
    間緊接，觸犯基本構成要件相同之罪名，顯係基於概括犯意
    反覆為之，為連續犯，因附表編號7 部分為攜帶兇器竊盜既
    遂，且被告等人竊得路旁之水溝蓋，將導致道路上不特定人
    誤踩入水溝，而產生生命、身體安全之威脅，其行為較竊取
    汽車更為嚴重，應依刑法第56條之規定從一重之附表編號7
    攜帶兇器竊盜既遂罪論處，並加重其刑。公訴人起訴事實雖
    未敘及被告戊○○如附表編號3 至9 所示之犯行，然檢察官
    就犯罪事實之一部起訴者，其效力及於全部，該部分事實與
    公訴人起訴之犯罪事實既具有連續犯之裁判上一罪關係，依
    審判不可分之原則，此部分應為起訴效力所及，本院自應併
    予審究。查被告有事實欄所載之犯罪科刑執行紀錄，此有臺
    灣高等法院被告全國前案紀錄表在卷可按，其受有期徒刑之
    執行完畢後，5 年以內再犯本件有期徒刑以上之罪，係屬累
    犯，應依刑法第47條之規定遞加重其刑。爰審酌被告戊○○
    素行不佳、駕駛自己之計程車，於道路上尋找竊盜目標，另
    持兇器竊取路旁水溝蓋，置路人安全於不顧，手段惡劣、犯
    後一再飾詞卸責，每經本院提示不利證據後，始承認部分行
    為，空言坦承，卻未全盤供出，一再保留，態度不佳等一切
    情狀，量處如主文所示之刑。被告己○○部分，另以簡易判
    決處刑，附此敘明。
三、扣案之六角套筒1 個（附表編號2）、 小型斜口鉗1 支（附
    表編號6 、7）、 大型斜口鉗1 支（附表編號9）， 皆為被
    告戊○○所有、供本案犯罪所用之物，業據被告戊○○供明
    在卷，爰依刑法第38條第1 項第2 款規定宣告沒收。至附表
    編號4 部分固扣得扳手1 支，惟被告戊○○僅供稱係竊車得
    手後用來拆卸大牌之用，堅決否認有持之而為竊盜犯行，因
    無積極證據證明係供犯罪所用之物，故不宣告沒收，併此說
    明。
四、至臺灣士林地方法院檢察署檢察官以94年度撤緩偵字第50號
    移送併辦部分，認被告戊○○與丁○○原係男女朋友關係，
    2 人因分手糾紛引發口角，戊○○遂於93年4 月2 日上午10
    時許，在友人廖萬清陪同下，前往丁○○位在臺北縣汐止市
    ○○街94巷47號4 樓住處欲查看女友近況，因丁○○遲未回
    應，戊○○擔心出事遂破壞鐵門進入屋內，丁○○見狀要求
    戊○○離去，進而發生肢體衝突，戊○○即持瓦斯噴霧器噴
    向丁○○臉部，造成丁○○出現頭暈、眼睛疼痛等症狀（傷
    害及侵入住宅部分未據告訴）。詎戊○○另意圖為自己不法
    所有，趁丁○○臥床休息無暇注意之際，將丁○○所有放置
    皮包內之中國信託銀行信用卡取走，並前往臺北縣汐止市○○路台新銀行自動櫃員機，輸入先前向丁○○借款而知悉之
    預借現金密碼，使自動櫃員機辨識系統對真正持卡人之識別
    陷於錯誤而交付新臺幣1 萬元。嗣丁○○發覺信用卡遺失，
    戊○○始坦承上情，並於當日晚上至丁○○住處歸還卡片，
    因認被告戊○○涉有刑法第320 條第1 項、第339 條之2 第
    1 項罪嫌，此部分與起訴部分具有連續犯及牽連犯關係，屬
    於裁判上一罪，為法律上之同一案件。惟查，此併案部分之
    行為時間為93年4 月2 日，與被告上開連續竊盜有罪部分行
    為之94年1 月20日起至同年5 月10日止，時隔9 個月以上，
    是否基於概括犯意而為，已非無疑。另被告於本件係獨自1
    人或夥同共犯，徒手或攜帶兇器，短期內連續竊取他人所有
    之汽車、車牌、道路旁水溝蓋，而94年度撤緩偵字第50號併
    案部分，被告戊○○則係利用探視當時女友丁○○之機會，
    竊取信用卡，再持以預借盜領現金，犯罪手法並不相同。訊
    之被告戊○○亦供稱：伊偷信用卡時，並沒有基於同一犯罪
    計畫要偷後續的汽車及水溝蓋，後來偷小客車，是因為伊開
    計程車，看到小客車比較漂亮，所以就偷了，可以載女朋友
    比較拉風，偷車號DB-7558 號小客車及小貨車，是為了要偷
    水溝蓋後可以載運等語明確（本院94年10月11日審判筆錄第
    6 頁），足徵被告戊○○該併案部分行為之犯意與本件並非
    基於概括犯意而為。縱上所述，實難認為此併辦部分犯行係
    與本案有罪部分係基於概括犯意反覆為之，故無連續犯、牽
    連犯之裁判上一罪關係，並非起訴效力所及，本院無從併予
    審判，應檢還檢察官另行處理。
據上論斷，應依刑事訴訟法第273 條之1 第1 項、第299 條第1
項前段，刑法第28條、第56條、第321 條第1 項第3 款、第47條
、第38條第1 項第2 款，罰金罰鍰提高標準條例第1 條前段，判
決如主文。
本案經檢察官黃德松到庭執行職務。
中　　華　　民　　國　　94　　年　　10　　月　　31　　日
                  刑事第六庭法  官  黃潔茹
以上正本證明與原本無異。
對於判決如有不服，應於收受送達後10日內向本院提出上訴狀。
                            書記官  柳瑞宗
中　　華　　民　　國　　94　　年　　11　　月　　4 　　日
附錄論罪法條：刑法第321 條第1 項第3 款
中華民國刑法第321條
 犯竊盜罪而有左列情形之一者，處六月以上、五年以下有期徒刑
：
一  於夜間侵入住宅或有人居住之建築物、船艦或隱匿其內而犯
之者。
二  毀越門扇、牆垣或其他安全設備而犯之者。
三  攜帶兇器而犯之者。
四  結夥三人以上而犯之者。
五  乘火災、水災或其他災害之際而犯之者。
六  在車站或埠頭而犯之者。
前項之未遂犯罰之。
附表：
┌─┬───┬─────┬────────────┬──────┬──────┐
│編│行為人│犯罪時間  │犯罪地點、手法、所得財物│所犯法條    │案　　　　號│
│號│      │          │及扣案物品              │            │            │
├─┼───┼─────┼────────────┼──────┼──────┤
│1 │戊○○│94年1 月20│戊○○駕駛車號5C-683號計│刑法第320 條│甲○94年度  │
│　│己○○│日晚上7 時│程車搭載己○○，至臺北市│第1 項      │偵字第2010號│
│　│　　　│許        │南港區○○○路○ 段129 巷│            │（起訴）    │
│　│　　　│          │內，見林俊喬所有車號Q9-7│            │            │
│　│　　　│　　      │831 號小客車之車窗破損停│            │            │
│　│　　　│　        │放路邊，戊○○遂以自備之│            │            │
│　│　　　│　　　　　│鑰匙發動該部小客車，並指│            │            │
│　│　　　│　　　　　│示己○○駕駛上開計程車一│            │            │
│　│　　　│　　　　　│同駛離現場而竊取得手。  │            │            │
├─┼───┼─────┼────────────┼──────┼──────┤
│2 │戊○○│94年1 月20│戊○○、己○○為避免警方│刑法第320 條│甲○94年度  │
│　│己○○│日晚上10時│查緝，再於同年1 月20日晚│第1 項      │偵字第2010號│
│　│　　　│許        │上11時許，在臺北市南港區│            │（起訴）    │
│　│　　　│          │研究院路1 段151 巷12號附│            │            │
│　│　　　│          │近，由己○○持戊○○所有│            │            │
│　│      │          │之六角套筒（非兇器），竊│            │            │
│  │      │          │取林玉旗所有車號BR-1023 │            │            │
│  │      │          │號小客車大牌2 面得手後，│            │            │
│  │      │          │懸掛在上開竊得之車號Q9-7│            │            │
│  │      │          │831 號小客車上。迨同年1 │            │            │
│  │      │          │月21日上午7 時30分許，潘│            │            │
│  │      │          │政輝與己○○駕駛上開竊得│            │            │
│  │      │          │小客車並懸掛竊得之汽車大│            │            │
│  │      │          │牌，行經臺北市南港區南港│            │            │
│  │      │          │路1 段、經貿2 路停車場時│            │            │
│  │      │          │，為警當場查獲。        │            │            │
├─┼───┼─────┼────────────┼──────┼──────┤
│3 │戊○○│94年3 月7 │戊○○駕駛計程車搭載許淑│刑法第320 條│基檢94年度  │
│　│許淑娟│日凌晨零時│娟，途經臺北縣汐止市中興│第1 項      │偵字第1053號│
│　│　　　│許        │路、福德一路口，見繆必誠│            │（併案）    │
│　│　　　│          │所有停放於該處之車號HD-2│            │            │
│　│　　　│          │000 號小客車車窗玻璃破損│            │            │
│　│      │          │，認有機可乘，即由許淑娟│            │            │
│  │      │          │把風，戊○○進入車內，以│            │            │
│  │      │          │車內之鑰匙發動該車，竊取│            │            │
│  │      │          │該部小客車，得手後由潘政│            │            │
│  │      │          │輝將該車開走，停放於汐止│            │            │
│  │      │          │市○○路附近，許淑娟則駕│            │            │
│  │      │          │駛戊○○之計程車離開現場│            │            │
│  │      │          │。                      │            │            │
├─┼───┼─────┼────────────┼──────┼──────┤
│4 │戊○○│94年3 月7 │戊○○、許淑娟2 人步行至│刑法第320 條│基檢94年度  │
│　│許淑娟│日下午1 時│臺北縣汐止市○道街53巷20│第1 項      │偵字第1053號│
│　│　　　│許        │弄附近，因見黃明華所有停│            │（併案）    │
│　│　　　│          │放於該處之車號Z2-4763 號│            │            │
│　│　　　│          │小貨車鑰匙插在門上，遂由│            │            │
│　│      │          │許淑娟把風，戊○○下手以│            │            │
│  │      │          │該鑰匙發動該自用小客貨車│            │            │
│  │      │          │而竊取之，得手後供己使用│            │            │
│  │      │          │。嗣於94年3 月8 日上午9 │            │            │
│  │      │          │時30分許，戊○○駕駛竊得│            │            │
│  │      │          │之車號Z2-4763 號小貨車，│            │            │
│  │      │          │在基隆市○○路、碇內街口│            │            │
│  │      │          │因交通違規為警查獲，並在│            │            │
│  │      │          │該車內發現車號HD-2000號 │            │            │
│  │      │          │小客車之行車執照，始循線│            │            │
│  │      │          │查悉上情（扣得扳手1 支，│            │            │
│  │      │          │惟非供竊盜用）。        │            │            │
├─┼───┼─────┼────────────┼──────┼──────┤
│5 │戊○○│94年5 月3 │戊○○在臺北市南港區松河│刑法第320 條│甲○94年度  │
│　│      │日下午4 時│街玉成抽水站圍牆旁，竊取│第1 項      │偵字第9398號│
│　│　　  │許        │李朝進所有車號DB-7558 號│            │（併案）    │
│  │　    │          │小客車1 部（在旁之乙○○│            │            │
│  │      │          │、許淑娟並不知情）。    │            │            │
├─┼───┼─────┼────────────┼──────┼──────┤
│6 │戊○○│94年5 月3 │戊○○駕駛上開竊得之車號│刑法第321 條│甲○94年度  │
│  │乙○○│日下午4 時│DB-7558 號小客車，附載林│第2 項、第1 │偵字第9398號│
│  │      │26分許    │凱新、許淑娟，前往臺北市│項第3 款    │（併案）    │
│  │      │          │大同區○○街47巷口之捷運│            │            │
│  │      │          │雙連站線形公園，不知情之│            │            │
│  │      │          │許淑娟在車上等候，戊○○│            │            │
│  │      │          │、乙○○則下車，由戊○○│            │            │
│  │      │          │持其所有，客觀上具有殺傷│            │            │
│  │      │          │力，足以對人之生命、身體│            │            │
│  │      │          │安全構成威脅，可供兇器使│            │            │
│  │      │          │用之小型斜口鉗1 支，剪斷│            │            │
│  │      │          │鐵鍊，欲偷取金屬製水溝蓋│            │            │
│  │      │          │時，經人發現，致未得逞，│            │            │
│  │      │          │惟捷運公司人員高瑞祺已目│            │            │
│  │      │          │睹行竊經過，並拍攝2 人影│            │            │
│  │      │          │像畫面，並記下車號報警。│            │            │
├─┼───┼─────┼────────────┼──────┼──────┤
│7 │戊○○│94年5 月4 │戊○○夥同乙○○，駕駛上│刑法第321 條│甲○94年度  │
│　│乙○○│日下午6 時│開竊得之車號DB-7558 號小│第1 項第3 款│偵字第9398號│
│　│　　  │許        │客車，附載不知情之許淑娟│            │（併案）    │
│  │　    │          │，再度前往臺北市大同區赤│            │            │
│  │      │          │峰街47巷口之捷運雙連站線│            │            │
│  │      │          │形公園，持戊○○所有，客│            │            │
│  │      │          │觀上具有殺傷力，足以對人│            │            │
│  │      │          │之生命、身體安全構成威脅│            │            │
│  │      │          │，可供兇器使用之小型斜口│            │            │
│  │      │          │鉗1 支，剪斷鐵鍊，偷取金│            │            │
│  │      │          │製水溝蓋7 個，由戊○○搬│            │            │
│  │      │          │走6 個，乙○○搬走1 個，│            │            │
│  │      │          │置於車內。經民眾方創成目│            │            │
│  │      │          │行竊及竊賊將車上木箱棄置│            │            │
│  │      │          │在臺北市○○○路○ 段46巷│            │            │
│  │      │          │捷運公司行政大樓旁等經過│            │            │
│  │      │          │，並提供「7558」車號予警│            │            │
│  │      │          │方，嗣在該木箱上採得林凱│            │            │
│  │      │          │新之指紋。戊○○於得手後│            │            │
│  │      │          │，隨即於同年5 月6 日上午│            │            │
│  │      │          │6時30 分許，將竊得之水溝│            │            │
│  │      │          │蓋載運至吳振榮所經營位於│            │            │
│  │      │          │臺北市○○區○○路臨609 │            │            │
│  │      │          │號之利泰資源回收場，重量│            │            │
│  │      │          │共計184 公斤，以新臺幣7,│            │            │
│  │      │          │000 元價格出售予不知情之│            │            │
│  │      │          │吳振榮，得款與乙○○2 人│            │            │
│  │      │          │朋分花用。              │            │            │
├─┼───┼─────┼────────────┼──────┼──────┤
│8 │戊○○│94年5 月6 │戊○○在基隆市○○路142 │刑法第320 條│甲○94年度  │
│　│      │日晚間11時│號前，以不詳方法進入洪雅│第1 項      │偵字第5092號│
│　│　　　│許        │玲所有之車號CJ-4493 號小│            │（併案）    │
│  │      │          │貨車內，持車上備用鑰匙發│            │            │
│  │      │          │動，竊取該部小貨車。    │            │            │
├─┼───┼─────┼────────────┼──────┼──────┤
│9 │戊○○│94年5 月10│戊○○、許淑娟、林慶鴻結│刑法第321 條│甲○94年度  │
│　│許淑娟│日凌晨1 時│夥3 人，共乘戊○○駕駛之│第2 項、第1 │偵字第5092號│
│　│林慶鴻│40分許    │車號CJ-4493 號小貨車，行│項第3 款、第│（併案）    │
│　│　    │          │經臺北縣汐止市○○路○段 │4 款        │            │
│　│　    │          │122 巷底與鮕代坑街橋旁空│            │            │
│　│　    │          │地，見四下無人，認有機可│            │            │
│  │　　　│          │乘，由林慶鴻與許淑娟負責│            │            │
│  │　　　│          │空地兩側之把風，再由潘政│            │            │
│  │      │          │輝持其所有客觀上具有殺傷│            │            │
│  │      │          │力，足以對人之生命、身體│            │            │
│  │      │          │安全構成威脅，可供作兇器│            │            │
│  │      │          │使用之大型口鉗1 支，竊取│            │            │
│  │      │          │臺北縣汐止市公所所有之水│            │            │
│  │      │          │溝蓋，惟正著手剪斷鎖鍊欲│            │            │
│  │      │          │竊取水溝蓋之際，為巡邏警│            │            │
│  │      │          │員當場查獲，始未得手，並│            │            │
│  │      │          │扣得戊○○所有、供犯罪所│            │            │
│  │      │          │用之大型斜口鉗1 支，另扣│            │            │
│  │      │          │得其所有、供編號6 、7 犯│            │            │
│  │      │          │罪所用之小型斜口鉗1 支。│            │            │
└─┴───┴─────┴────────────┴──────┴──────┘
